# 从集团角度看，对子公司具有重大影响的单位是否属于集团范围内的关联方？

提问人：hunaipeng 时间：2012-02-06 11:20:40
A集团下属一子公司甲公司，乙企业持有甲公司 40 股权，乙企业对甲公司具有重大影响，乙企业与甲公司有业务往来，除此之外乙企业与A集团无任何关系，乙企业是否属于A集团关联方？
该贴已经同步到 hunaipeng的微博

回答人：chenyiwei
基本赞同nikankan意见。对于A集团合并报表角度而言，乙公司作为能够对A集团的重要子公司施加重大影响的少数股东，应作为集团的关联方，但应同时注明“此处披露的涉及本集团与乙公司之间的关联交易仅限于乙公司与甲公司之间发生的交易，乙公司与本集团的其他部分之间的交易未作为关联方交易披露”。